【裁判字號】    97,抗,203
【裁判日期】    970915
【裁判案由】    聲請拘提
【裁判全文】
臺灣高等法院高雄分院民事裁定           97年度抗字第203號
抗  告  人  法務部行政執行署高雄行政執行處
法定代理人  乙○○
代  理  人  甲○○
義  務  人  杉檜實業有限公司
相對人  即
法定代理人  丙○○
上列抗告人因義務人滯納營業稅及罰鍰聲請拘提相對人事件，抗
告人對於臺灣高雄地方法院民國97年6 月30日97年度拘字第99號
所為裁定，提起抗告，本院裁定如下：
    主  文
原裁定廢棄。
准抗告人於民國九十七年十一月十日二十四時前拘提相對人丙○
○。
聲請及抗告費用由相對人負擔。
    理  由
一、本件抗告意旨略以：抗告人前以相對人有行政執行法第17條
    第1 項第6 款、第2 項第2 款、第24條第4 款事由，向原審
    聲請拘提相對人，並經原審97年度拘字第17號裁定准於97年
    3 月31日前拘提在案，嗣因拘提期間內拘提未果，乃將拘票
    繳還原審法院。茲因原已符合拘提要件之事由並未消滅，且
    上開法律並未規定重新聲請拘提須再次踐行拘提之要件。而
    抗告人近日據報獲知相對人行蹤，乃再度聲請拘提相對人，
    應為法之所許，原裁定駁回抗告人之聲請，尚有誤會，爰依
    法提起抗告，求予廢棄原裁定，另為適當之裁定等語。
二、按義務人經合法通知，無正當理由而不到場者，行政執行處
    得命其提供相當擔保，限期履行並得限制其住居。義務人經
    行政執行處依該規定命其提供相當擔保，限期履行，屆期不
    履行，亦未提供相當擔保，而有經合法通知，無正當理由不
    到場情事，有強制其到場之必要者，行政執行處得聲請法院
    裁定拘提之。關於義務人拘提管收及應負義務之規定，於公
    司或其他法人之負責人亦適用之。行政執行法第17條第1 項
    第6款、第2項第2款、第24條第4款分別定有明文。
三、經查本件義務人滯納營業稅及罰鍰共計新臺幣6,375,582 元
    （未含滯納利息），屆期不繳納，經抗告人執行無著，遂於
    民國96年7 月26日命相對人即債務人之法定代理人應於96年
    9 月20日上午9 時，親至抗告人處據實報告財產狀況，因相
    對人未居住其戶籍地，無法送達，抗告人乃予以公示送達，
    並於96年8 月26日發生送達效力，惟相對人無正當理由未遵
    期到場據實報告，抗告人乃再於96年10月26日命相對人應於
    96年12月28日前繳清所欠稅款或提供相當之擔保，經抗告人
    依職權公示送達，並於96年11月22日發生送達效力，然相對
    人仍未遵期繳清所欠稅款或提供相當擔保等情，有抗告人之
    執行命令、送達證書、公示送達公告、公示送達證書、刊登
    新聞紙及高雄市苓雅區公所函、高雄市政府函等影本附卷可
    稽，抗告人聲請拘提相對人，揆諸上開規定，尚無不合。
四、原審97年度拘字第17號裁定，雖曾以上開同一事由，准抗告
    人於97年3 月31日前拘提相對人，惟抗告人於該拘提期限內
    拘提未果，已將拘票繳還原審法院，故上開得為拘提之要件
    並未消滅，且行政執行法並未規定，於此情形重新聲請拘提
    ，須再次踐行以前之同一程序即拘提要件，是抗告人本次聲
    請，仍應予准許。乃原審予以駁回，尚有未妥。抗告意旨指
    摘原裁定不當，求予廢棄，為有理由，應由本院將原裁定廢
    棄，改裁定如主文第2項所示。
五、據上論結，本件抗告為有理由，依行政執行法第17條第9 項
    、民事訴訟法第495 條之1 第1 項、第450 條、第95條、第
    78條，裁定如主文。
中    華    民    國    97    年    9     月    15    日
                              民事第三庭
                                  審判長法官  張國彬
                                  法      官  鄭月霞
                                  法      官  吳登輝
以上正本證明與原本無異。
如不服本裁定應於送達後10日內向本院提出再抗告狀 (並按他造
當事人之人數附繕本)， 並繳納再抗告費新臺幣1,000 元。再為
抗告應以適用法規顯有錯誤為理由，並經本院之許可，該許可以
原裁定所涉及之法律見解具有原則上之重要性者為限，並委任律
師為代理人。
抗告人之配偶、三親等內之血親、二親等內之姻親，或抗告人為
法人、中央或地方機關時，其所屬專任人員具有律師資格並經法
院認適當者，亦得為第三審代理人。抗告人或其法定代理人具有
律師資格者及前項情形，應於提起抗告或委任時釋明之。
中    華    民    國    97    年    9     月    15    日
                                  書  記  官  張明賢
                                                    wq


司法院資訊處製作；財團法人民間司法改革基金會備份。
